【裁判字號】    89,上更(一),981
【裁判日期】    900613
【裁判案由】    毒品危害防制條例
【裁判全文】
臺灣高等法院刑事判決                         八十九年度上更(一)字第九八一號
    上  訴  人  丙○○
    即  被  告
    選任辯護人  莊鵬飛
右列被告因違反毒品危害防制條例案件，不服臺灣桃園地方法院八十八年度訴字第一
一八○號，中華民國八十九年三月十日第一審判決（起訴案號：臺灣桃園地方法院檢
察署八十八年度偵字第七一一七號），提起上訴，經判決後，由最高法院發回更審，
本院判決如左：
    主  文
原判決關於販賣毒品部分撤銷。
丙○○連續販賣第一級毒品，處無期徒刑，褫奪公權終身，海洛因貳包（驗餘淨重零
點玖玖公克，包裝重零點柒公克）沒收銷燬，新臺幣萬伍仟元沒收，如全部或一
部不能沒收時，以其財產抵償之。
    事  實
丙○○於民國八十八年初至同年五月三日間，基於概括犯意，連續十次在桃園縣桃園
市、中壢市等地，向成年人戊○○販賣第一級毒品海洛因。每次賣出一小包，每包價
額新臺幣（下同）三千元，賺取與進價之差額得利。其中最後一次，係於五月三日下
午四時左右，在桃園市○○路旁為之。同年五月五日（起訴書誤寫為十五日）下午三
時左右，復承前犯意，先在桃園大興西路二段二六三號前，與戊○○議妥以五千元代
價預售海洛因一包，當場收取價金後，由戊○○停留該處等候交貨，丙○○則獨自轉
往該路大興敦煌大廈樓下，以每包三千五百元之單價，意圖營利而向綽號「阿猴」男
子販入海洛因二包。同日下午三時卅分左右，經臺北市政府警察局中正第一分局在桃
園市○○○路○段二六三號前逮捕，當場扣押其所持有之前述海洛因二包（驗餘淨重
零點九九公克、包裝重零點三七公克，其中一包為戊○○所預購而不及交付），移送
臺灣桃園地方法院檢察署檢察官偵查起訴。
    理  由
一上訴人在本院前審訊問時，對於前述犯罪事實，業已承認屬實（上訴卷第卅二頁至
  第卅四頁）。所為自白，與證人戊○○在原審法院所供核無不符（原審卷第廿三頁
  ）。扣案毒品二包（驗餘淨重零點九九公克、包裝重零點三七公克），經法務部調
  查局鑑驗結果，確係海洛因，有卷附00000000號鑑定通知書可憑。上訴人
  嗣後翻供否認販賣毒品，改稱係與戊○○各自出錢、其僅代為出面合購云云，戊○○亦於臺灣桃園地方法院受託法官訊問時，附會其詞改稱並未向上訴人購買毒品；
  但彼二人前此所為不利於上訴人之供詞，俱係在公開法庭所為自由陳述，所述犯罪
  情節核屬一致，事後各自空言翻異，復皆查無任何反證足認前供具有如何不可採用
  之瑕疵，自無從據以推翻前述對其不利之積極證據。又上訴人於查獲當日與戊○○
  所約定之毒品交易金額，據其與證人戊○○均已供明為一包五千元，有如前述；戊○○在原審一度供稱查獲當日欲購海洛因三千元云云（原審卷第四四頁），顯係錯
  誤，不足以動搖前述價額之認定。本案犯罪事實，依據上述證據，即已獲得確實之
  證明，不待更就卷附警訊筆錄予以採酌，上訴人聲請傳喚證人甲○○、乙○○，據
  以證明其在警訊中所為陳述並非出於自由意志云云，核係對本院所未採用之多餘事
  證而為彈劾，顯於本案終局判斷毫無影響，自無調查之必要。證人戊○○在本院前
  審另稱：其向上訴人購買毒品十次均未獲交付（本院前審卷第卅四頁），非但與前
  述積極事證相互齲齬，且既以數千元鉅款購買毒品，倘遇上訴人拖賴不為交付，索
  討舊欠惟恐不及，斷無一再繼續平白支付金錢而未收受毒品之可能。此部分證言，
  顯違事理，尚難據為有利上訴人之認定基礎。事證明確，犯行已可認定。
二上訴人所為，觸犯毒品危害防制條例第四條第一項之罪。其在查獲當日雖不及將戊○○預購之毒品交付於買受人，但既係出於轉售營利之意圖，並於收受價金之後，
  轉向上手販入得手，此部分犯行仍屬既遂。持有毒品之低度行為，為較高度之販賣
  犯行所吸收，不另論罪。先後各次犯行，時間相近，所犯為構成要件相同之罪名，
  顯然出於概括犯意，依連續犯規定論以一罪。原審據以論罪科刑，雖非無見，但誤
  認查獲當日犯行止於未遂，所認定當次約定交易金額亦誤為三千元，且誤認尚未收
  受，致未宣告沒收此部分犯罪所得財物，對於檢察官起訴另指上訴人連續二次間接
  向丁○○販賣毒品部分，復漏未予以裁判，皆有未洽。被告上訴否認犯罪雖無可取
  ，但原判決既有可議，仍應予以撤銷，並由本院自為判決。審酌上訴人前有多次犯
  罪紀錄，於假釋期間未見積極悔改，不惜甘冒重典販賣毒品，惡性非輕，審判中既
  乏具體悔過表現，查無任何可得恤減之原因，及其所販賣毒品數量尚屬有限等一切
  情狀，認宜仍處無期徒刑，並依法宣告褫奪公權終身。查獲之第一級毒品海洛因二
  包（驗餘淨重零點九九公克，包裝重零點三七公克）應予沒收銷燬。先後十一次向
  戊○○收受販賣毒品價金共計三萬五千元，為從事本案犯罪所得財物，應予沒收，
  如全部或一部不能沒收時，以其財產抵償之。
三公訴意旨另以：上訴人另於八十八年五月間，經由戊○○聯繫，向丁○○販賣海洛
  因二次，請求依連續犯規定與前述販賣毒品犯行論以一罪。經查：上訴人堅決否認
  有此事實，公訴人除據丁○○在警訊中供稱曾由戊○○出面代向上訴人購買毒品二
  次之外，就此部分事實亦未提出其他任何補強證據以供調查。而丁○○以往與上訴
  人互不相識，業已據其與上訴人一致陳明，所供託由戊○○代購毒品情形，查上
  訴人與戊○○所為供述，俱不能證明確有其事。以丁○○當時自身涉嫌施用毒品而
  受犯罪偵查之立場，片面所供毒品來源是否屬實，已難遽信為真（參考最高法院廿
  年上字第一八七五號判例），況其供述內容純為與戊○○之間內部互動情形，亦無
  從據此認定戊○○確曾因而代其向上訴人購買毒品。此部分公訴事實，尚屬不能證
  明，但檢察官既依主張與前述論罪科刑部分論以一罪，對於同一起訴事實，無從割
  裂而為裁判，此部分不另諭知無罪。
四依刑事訴訟法第三百六十九條第一項前段、第三百六十四條、第二百九十九條第一
  項前段，毒品危害防制條例第四條第一項、第十八條第一項、第十九條第一項，刑
  法第十一條前段、第五十六條、第三十七條第一項，判決如主文。
本案經檢察官何明楨到庭執行職務
中    華    民    國      九十      年      六      月      十三      日
                             臺灣高等法院刑事第廿庭
                                 審判長法  官  葉  麗  霞
                                       法  官  余  來  炎
                                       法  官  林  勤  綱
右正本證明與原本無異。
如不服本判決應於收受送達後十日內向本院提出上訴書狀，其未敘述上訴之理由者並
得於提起上訴後十日內向本院補提理由書（均須按他造當事人之人數附繕本）。
                                       書記官  鐘  麗  芳
中    華    民    國      九十      年      六      月      十五      日
附錄本案論罪科刑法條全文：
毒品危害防制條例第四條第一項：
製造、運輸、販賣第一級毒品者，處死刑或無期徒刑；處無期徒刑者，得併科新臺幣
一千萬元以下罰金。


司法院資訊處製作；財團法人民間司法改革基金會備份。
